【裁判字號】    98,抗,718
【裁判日期】    980728
【裁判案由】    聲請撤銷緩刑
【裁判全文】
臺灣高等法院刑事裁定                   98年度抗字第718號
抗告人
即受刑人    甲○○
上列抗告人因撤銷緩刑案件，不服臺灣板橋地方法院中華民國98
年5 月27日裁定（98年度撤緩字第101 號），提起抗告，本院裁
定如下：
    主  文
抗告駁回。
    理  由
一、原裁定略以：
  (一)聲請意旨略稱：受刑人甲○○因違反家庭暴力防治法案件，
    前經臺灣板橋地方法院以97年度（聲請書誤載為98年度）簡
    上字第640 號刑事判決判處拘役40日，緩刑2 年，並於97年
    （聲請書誤載為98年）11月20日確定在案。茲查該受刑人在
    緩刑期前之97年11月9 日擅自進入呂俊芳位於臺北縣新莊市
    ○○街處所與之爭吵，另犯違反家庭暴力防治法罪，經臺灣
    板橋地方法院於98年1 月13日以98年度簡字第148 號刑事簡
    易判決判處拘役30日，如易科罰金以新臺幣1,000 元折算1
    日，並於98年4 月23日確定。受刑人於緩刑期前犯罪而受得
    易科罰金之拘役之宣告，足認其不知悔悟自新，原宣告之緩
    刑難收其預期效果，而有執行刑罰之必要，合於刑法第75條
    之1 第1 項所定得撤銷緩刑宣告之原因，爰依刑事訴訟法第
    476 條聲請撤銷其緩刑之宣告。
  (二)審酌卷附受刑人上述兩案判決正本及所犯情節，認受刑人除
    因本案即於97年3 月11日違反家庭暴力防治法而經法院論罪
    科刑外，復又於上開案件辯論終結後之97年11月9 日對被害
    人呂俊芳再犯違反家庭暴力防治法之罪，而經原審法院以前
    揭98年度簡字第148 號刑事簡易判決判刑確定，可徵原宣告
    之緩刑難收其預期效果，而有執行刑罰之必要，合於刑法第
    75條之1 第1 項第1 款所定得撤銷緩刑宣告之原因，爰依上
    開規定撤銷其緩刑之宣告等語。
二、抗告意旨略以：抗告人緩刑後再犯2 次到聲請人住處，不是
    去鬧她，是不懂法律，經1 年法院來來去去，些許了解，只
    因伊提不出證據得不到法官採信，就草草認罪，也受到處分
    ，也就認了，但伊努力改過、戒酒、戒煙、戒掉壞習慣，只
    想把小孩照顧好，把親子關係處理好，伊只想把當父親角色
    做好，不是像檢察官只會拿之前的判決作比較，人是會變，
    伊真的變了，伊改了，為何不信，為何不重新調查；上次繳
    3 萬罰款，書記官說伊閒閒沒事打老婆，伊非常生氣，書記
    官有看見嗎？不要冤枉伊，事實怎樣也看看再說吧！且觀護
    人也支持伊，希望不用撤掉，但礙於檢察官是她長官，她也
    無權，高院也判決離婚，伊也接受，離婚是2 個未婚男女，
    各自獨立，但小孩是伊的責任，這不是婚姻終止而終止的；
    怎麼判都不重要，但伊真的變成好爸爸，伊很高興，伊希望
    把小孩教育成國家棟樑，能有今日真好，想讓法官知道伊想
    服務人群等語。
三、經查：抗告人即受刑人有於緩刑期前因故意犯他罪，而在緩
    刑期內受拘役宣告確定等情，此有上揭臺灣板橋地方法院97
    年度簡上字第640 號、98年度簡字第148 號二案判決及本院
    被告前案紀錄表在卷可稽。本院審酌被告不服前案之臺灣板
    橋地方法院97年度簡字第4029號處拘役40日之判決而提起上
    訴，雖經同院以97年度簡上字第640 號對其諭知緩刑2 年，
    但於該案97年11月20日判決前之同年月9 日，竟無視法院民
    事保護令之禁令，且前案尚未宣判之情況下，即於前案審理
    中又再次違反家庭暴力防治法之罪，足認原宣告之緩刑顯難
    收其預期效果，而有執行刑罰之必要。原審因認抗告人合於
    刑法第75條之1 第1 項第1 款所規定之情形，准許檢察官之
    聲請，並無不合。抗告意旨指摘原裁定不當，為無理由，應
    予駁回。
據上論斷，應依刑事訴訟法第412 條，裁定如主文。
中    華    民    國    98    年    7     月    28    日
                  刑事第十五庭  審判長法  官  吳昭瑩
                                      法  官  張傳栗
                                      法  官  李正紀
以上正本證明與原本無異。
不得再抗告。
                                      書記官  鄭信昱
中    華    民    國    98    年    7     月    29    日


司法院資訊處製作；財團法人民間司法改革基金會備份。
